【裁判字號】    97,易,619
【裁判日期】    980318
【裁判案由】    贓物
【裁判全文】
臺灣宜蘭地方法院刑事判決               97年度易字第619號
公  訴  人  臺灣宜蘭地方法院檢察署檢察官
被      告  甲○○
上列被告因犯贓物案件，經檢察官提起公訴（97年度偵字第4271
號），本院判決如下：
    主  文
甲○○故買贓物，累犯，處有期徒刑肆月，如易科罰金，以新臺
幣壹仟元折算壹日。
   犯 罪 事 實
一、甲○○前因犯毒品案件，經本院分別以93年度訴字第348號
    、95年度訴字第53號判決判處有期徒刑8月、11月確定，又
    因犯偽造文書案件，經臺灣花蓮地方法院以95年度花簡字第
    768號判決判處有期徒刑4月確定，上開各罪於民國96年7月
    16日縮刑期滿執行完畢。詎仍不知悔改，竟基於故買贓物之
    犯意，於97年10月26日下午1時許，在宜蘭縣羅東鎮中山公
    園內，明知車號UXY-357號之機車係來路不明之贓物（為邱
    玉芬於97年10月17日中午12時10分許在宜蘭縣羅東鎮○○路
    ○ 段88號失竊），竟仍以新臺幣（下同）2千元之代價，向
    真實姓名年籍不詳綽號「志明」之成年男子購買，「志明」
    旋將該機車連同鑰匙一併交予甲○○，甲○○購入後供己騎
    乘使用。嗣於97年10月29日凌晨1時45分許，為警在宜蘭縣
    蘇澳鎮○○路277巷口查獲。
二、案經邱玉芬訴由宜蘭縣政府警察局蘇澳分局報請臺灣宜蘭地
    方法院檢察署檢察官偵查起訴。
    理  由
壹、證據能力部分：
    按被告以外之人於審判外之言詞或書面陳述，除法律有規定
    者外，不得作為證據，刑事訴訟法第159條第1項定有明文。
    查本件證人邱玉芬於警詢之供述，雖屬被告以外之人於審判
    外之陳述，惟被告於本院調查證據時，已知有同法第159 條
    第1項不得為證據之情形，而未於言詞辯論終結前聲明異議
    ，依同法第159條之5第2項之規定，視為有同條第1項之同意
    ，本院審酌上開證人之言詞陳述作成時之情況，認為適當，
    爰依同法第159條之5第1項之規定認有證據能力，合先敘明
    。
貳、實體部分：
一、訊據被告甲○○固坦承有於上開時地以2千元之代價向真實
    姓名年籍不詳綽號「志明」之男子購買上開機車，惟矢口否
    認有何故買贓物之犯意，辯稱：不知道該部機車是贓車云云
    。經查，上開事實，業據告訴人邱玉芬於警詢及偵查時指述
    甚詳，並有贓物認領保管單、車輛協尋電腦輸入單、車籍資
    料查詢單在卷可稽，自堪信為真實。至被告雖辯稱其並不知
    道之贓車云云，然依被告自承其係在中山公園以2千元之代
    價向綽號「志明」之人購買上開機車，其所購買之價格，已
    遠低於市價，且被告於購買時並未取得該輛機車之行照資料
    亦未辦理過戶，亦與一般常情有違，而被告雖辯稱約定第2
    天要交證件辦過戶云云，然被告自承係於97年10月26日向綽
    號「志明」之人購買機車，而迄97年10月29日為警查獲前為
    止，被告均未向綽號「志明」之人取得行照資料辦理過戶，
    且對於綽號「志明」之人之真實姓名為何，其歷次於警詢、
    偵查時，均辯稱不知情，而於本院審理時始稱綽號「志明」
    之人之真實姓名為「乙○○」，然亦無法帶同該人到庭，該
    綽號「志明」之人究竟是否真為「乙○○」，實有可疑，顯
    見被告與該綽號「志明」之人，尚非熟識，則被告竟得以2
    千元之低價向其購買機車，又無該輛機車之行車執照資料而
    未辦理過戶，更可徵被告於購買上開機車時，已明知該輛機
    車係屬來路不明之贓物甚明，被告上開所辯顯有悖於常情，
    尚屬無據，故被告有故買贓物之犯意，實堪以認定。綜上所
    述，本件事證明確，被告犯行堪以認定，應依法論科。
二、核被告所為，係犯刑法第349條第2項之故買贓物罪。查被告
    前因犯毒品案件，經本院分別以93年度訴字第348號、95年
    度訴字第53號判決判處有期徒刑8月、11月確定，又因犯偽
    造文書案件，經臺灣花蓮地方法院以95年度花簡字第768號
    判決判處有期徒刑4月確定，上開各罪於96年7月16日縮刑期
    滿執行完畢，有卷附臺灣高等法院被告前案紀錄表可稽，其
    受有期徒刑之執行完畢後，再犯本件有期徒刑以上之罪，為
    累犯，應依法加重其刑。爰審酌被告故買贓物，造成被害人
    追贓困難，及其犯罪動機、手段、所生危害及其犯後態度等
    一切情狀，量處如主文所示之刑，並諭知易科罰金之折算標
    準。
據上論斷，應依刑事訴訟法第299條第1項前段，刑法第349條2項
、第47條第1項、第41條第1項前段，刑法施行法第1條之1第1項
、第2項前段，判決如主文。
本案經檢察官張立言到庭執行職務
中    華    民    國    98    年     3    月    18    日
                  刑事第二庭審判長法  官  黃永勝
                                  法  官  陳映佐
                                  法  官  鄭貽馨
以上正本證明與原本無異。
如不服本判決應於收受送達後十日內向本院提出上訴書狀，並應
敘述具體理由；其未敘述上述理由者，應於上訴期間屆滿後二十
日內向本院補提理由書(均須按他造當事人之人數附繕本)「切勿
逕送上級法院」。
                                  書記官  高雪琴
中    華    民    國    98    年    3     月    19    日
附錄本案論罪科刑法條全文：
中華民國刑法第349條第2項
（普通贓物罪）
搬運、寄藏、故買贓物或為牙保者，處 5 年以下有期徒刑、拘役
或科或併科 1 千元以下罰金。


司法院資訊處製作；財團法人民間司法改革基金會備份。
